臺灣臺北地方法院簡易民事判決
111年度北簡字第2589號
原      告  南山產物保險股份有限公司
法定代理人  王英君
訴訟代理人  洪啟軒
            鍾政曄
被      告  鄭琪華
上列當事人間請求侵權行為損害賠償事件，本院於民國111年3月
29日言詞辯論終結，判決如下︰
    主      文
被告應給付原告新臺幣壹萬零貳佰伍拾貳元，及自民國一百一十
年十二月十二日起至清償日止，按年息百分之五計算之利息。
原告其餘之訴駁回。
訴訟費用新臺幣壹仟元由被告負擔百分之三十九，餘由原告負擔
。
本判決原告勝訴部分得假執行。但被告如以新臺幣壹萬零貳佰伍
拾貳元為原告預供擔保，得免為假執行。
    事實及理由
一、按因侵權行為涉訟者，得由行為地之法院管轄，民事訴訟法
    第15條第1項定有明文。本件侵權行為地在臺北市○○區○○路
    與○○○路0段000巷口，本院自有管轄權。
二、訴狀送達後，原告不得將原訴變更或追加他訴，但擴張或減
    縮應受判決事項之聲明者，不在此限；簡易訴訟程序，除本
    章別有規定外，仍適用第一章通常訴訟程序之規定，民事訴
    訟法第255條第1項第3款、第436條第2項分別定有明文。本
    件原告原起訴請求：「被告應給付原告新臺幣（下同）128,
    500元…」（見本院卷第11頁），嗣於民國111年1月13日變更
    請求為：「被告應給付原告25,634元…」（見本院卷第75頁
    ）。核原告前揭變更，屬減縮應受判決事項之聲明，依上開
    規定，於法相符，應予准許。　　
三、被告經合法通知，未於言詞辯論期日到場，核無民事訴訟法
    第386條各款所列情事，爰依原告聲請，由其一造辯論而為
    判決。
四、原告主張：被告於民國109年5月22日11時40分，駕駛車牌號
    碼000-00號○○車（下稱被告車輛），在臺北市○○區○○路與○○
    ○路0段000巷口，因疏於行車注意碰撞由原告承保、訴外人
    曹○玲所有及駕駛之車牌號碼0000-00號自用小客車（下稱系
    爭車輛），致系爭車輛受有損害，原告已支出必要修復費用
    新臺幣（下同）128,500元（含工資7,200元、補漆7,000元
    、零件114,300元），扣除零件折舊金額11,434元，修復費
    用為25,634元，爰依保險法第53條第1項、民法第191條之2
    等規定，請求被告給付系爭車輛之修復費用等語。並聲明：
    被告應給付原告25,634元，及自起訴狀繕本送達翌日起至清
    償日止，按年息5%計算之利息。被告則未於言詞辯論期日到
    場，亦未提出書狀作何聲明陳述。
五、經查，原告就其所主張之事實，業據提出汽車保險理算書、
    汽車保險理賠申請書、系爭車輛行車執照、駕駛執照、道路
    交通事故當事人登記聯單、估價單、出貨單、車損照片、統
    一發票等為憑（見本院卷第15頁至第37頁），並有本院依職
    權調取之交通事故肇事資料在卷可證（見本院卷第39頁至第
    49頁）。依道路交通事故初步分析研判表肇因研判欄載：「
    A車000-00號計程車（即被告車輛）：1.向右變換行向未注
    意其他車輛；2.肇事後，未先標繪車輛位置，移動車輛。B
    車0000-00號自用小客車（即系爭車輛）：1.起駛未注意其
    他車輛（行人）；2.併排停車」（見本院卷第41頁），原告
    對此並不爭執（見本院卷第93頁），而被告對於原告主張之
    事實，已於相當時期受合法之通知，未於言詞辯論期日到場
    ，亦未提出書狀爭執，依民事訴訟法第280條第3項前段準用
    同條第1項規定，視同自認，足認被告與系爭車輛駕駛人曹
    美玲皆因上開之疏失，致生本件碰撞事故，且該等過失行為
    與系爭車輛所受損害間復有相當因果關係，經核皆為本件事
    故肇事之原因。
六、被保險人因保險人應負保險責任之損失發生，而對於第三人
    有損失賠償請求權者，保險人得於給付賠償金額後，代位行
    使被保險人對於第三人之請求權；但其所請求之數額，以不
    逾賠償金額為限，保險法第53條第1項定有明文。次按汽車
    、機車或其他非依軌道行駛之動力車輛，在使用中加損害於
    他人者，駕駛人應賠償因此所生之損害，民法第191條之2前
    段亦有明定。被告對其使用車輛所生侵權行為，自應負損害
    賠償責任。又不法毀損他人之物者，被害人得請求賠償其物
    因毀損所減少之價額，民法第196條復定有明文。被害人請
    求賠償物被毀損所減少之價額，得以修復費用為估定之標準
    ，如修理材料係以新品換舊品，則應折舊計算（最高法院10
    4年度台上字第504號判決意旨參照）。另依固定資產耐用年
    數表第2類交通及運輸設備、第3項陸運設備、號碼20305規
    定，除運輸業用以外之其他業用汽車之耐用年數為5年，本
    院爰依固定資產耐用年數表、固定資產折舊率表，採定率遞
    減法計算系爭車輛之折舊。原告請求系爭車輛因本件車禍事
    故之修繕費用為128,500元，其中零件費用為114,300元，此
    有估價單存卷可憑（見本院卷第23頁），而系爭車輛出廠年
    月為99年10月，亦有行車執照在卷可佐（見本院卷第19頁）
    ，至109年5月22日發生本件車禍事故之日為止，系爭車輛已
    實際使用9年7月（參照營利事業所得稅查核準則第95條第6
    款規定：「固定資產提列折舊採用平均法、定率遞減法或年
    數合計法者，以1年為計算單位；其使用期間未滿1年者，按
    實際使用之月數相當於全年之比例計算之；不滿1月者，以
    月計」），已逾自用小客車耐用年數5年以上，依所得稅法
    第54條第3項、固定資產折舊率表規定，以成本10分之1為合
    度，則系爭車輛更換零件部分，經扣除折舊後為11,430元（
    計算式：114,300元×0.1＝11,430元），加計工資7,200元、
    補漆7,000元，系爭車輛修復費用應為25,630元（計算式：1
    1,430元＋7,000元＋7,200元＝25,630元）。
七、損害之發生或擴大，被害人與有過失者，法院得減輕賠償金
    額，或免除之，民法第217條第1項定有明文。本件依上所述
    ，原告得請求被告給付系爭車輛修復費用25,630元，惟系爭
    車輛駕駛人曹美玲亦有起駛未注意其他車輛（行人）及併排
    停車之過失（見本院卷第41頁），同為肇事因素。經考量其
    等過失之輕重，本院認原告應負60%過失責任，是系爭車輛
    所受損害即應扣除60%賠償責任，扣除後原告得請求金額為1
    0,252元（計算式：25,630元×40%＝10,252元）。
八、末按給付無確定期限者，債務人於債權人得請求給付時，經
    其催告而未為給付，自受催告時起，負遲延責任；其經債權
    人起訴而送達訴狀，或依督促程序送達支付命令，或為其他
    相類之行為者，與催告有同一之效力；遲延之債務，以支付
    金錢為標的者，債權人得請求依法定利率計算之遲延利息；
    應付利息之債務，其利率未經約定，亦無法律可據者，週年
    利率為5%，民法第229條第2項、第233條第1項前段及第203
    條分別定有明文。查本件係屬侵權行為損害賠償之債，自屬
    無確定期限者，又係以支付金錢為標的，依前揭法律規定，
    原告請求被告給付自起訴狀繕本送達日之翌日即110年12月1
    2日（見本院卷第55頁）起至清償日止，按法定利率5%計算
    之遲延利息，於法有據，應予准許。
九、綜上所述，原告請求被告給付10,252元，及自110年12月12
    日起至清償日止，按年息5%計算之利息，為有理由，逾此部
    分之請求，則無理由，應予駁回。
十、本件原告勝訴部分，係就民事訴訟法第427條第1項訴訟適用
    簡易程序所為被告敗訴之判決，依同法第389條第1項第3款
    規定，應依職權宣告假執行。並依同法第436條第2項適用第
    392條第2項規定，依職權宣告被告如預供擔保，得免為假執
    行。
十一、訴訟費用負擔之依據：民事訴訟法第79條。本件訴訟費用
　　  額，依後附計算書確定如主文所示金額。
中　　華　　民　　國　　111 　年　　3 　　月　　31　　日
                  臺北簡易庭    法  官  詹慶堂
計算書
項　　　　目             金 　額（新臺幣）　　   備註
第一審裁判費　　　       1,000元
合　　　　計　　　       1,000元
上列正本係照原本作成。
如不服本判決，應於判決送達後20日內向本院提出上訴狀（須按
他造當事人之人數附繕本）。如委任律師提起上訴者，應一併繳
納上訴審裁判費。
中　　華　　民　　國　　111 　年　　3 　　月　　31　　日
                                書記官  馬正道